【裁判字號】    99,訴,576
【裁判日期】    991203
【裁判案由】    違反毒品危害防制條例
【裁判全文】
臺灣雲林地方法院刑事判決               99年度訴字第576號
公  訴  人  臺灣雲林地方法院檢察署檢察官
被      告  劉峻盛
指定辯護人  陳呈雲律師
被      告  鍾佩芸
指定辯護人  吳昆浦律師
上列被告因違反毒品危害防制條例案件，經檢察官提起公訴（99
年度偵字第3080號、99年度偵字第4166號），本院判決如下：
    主      文
劉峻盛共同販賣第三級毒品，處有期徒刑貳年柒月，另案扣押之
SONY ERICSSON 廠牌行動電話壹支（門號0000000000號）沒收之
。未扣案之販賣第三級毒品所得之財物新臺幣捌仟柒佰伍拾元連
帶沒收之，如全部或一部不能沒收時，以其財產連帶抵償之。
鍾佩芸無罪。
    事實及理由
甲、有罪部分
壹、犯罪事實
    劉峻盛與綽號「蟾蜍」之周智賢（涉販賣第三級毒品之犯行
    另經本院98年訴字第188 號判決有罪確定）於民國97年初相
    識後，兩人即成為經常來往之朋友，劉峻盛因而知悉周智賢
    從事第三級毒品愷他命（以下簡稱愷他命或K 他命）之販賣
    。於97年11月18日，劉峻盛前往周智賢位於雲林縣虎尾鎮○
    ○路75巷12號8 樓租屋處，與周智賢共同基於意圖營利而販
    賣愷他命之犯意聯絡，於同日上午9 時27分55秒，鍾佩芸以
    其持用之門號0000000000號行動電話，撥打周智賢持有之門
    號0000000000號行動電話，欲向周智賢購買愷他命，該電話
    由斯時在周智賢身旁之劉峻盛接聽，鍾佩芸告以：「我現在
    要叫他幫我拿30」、「小白啦」、「說錯了，25」等語，意
    在向周智賢購買愷他命25公克，劉峻盛立刻知悉鍾佩芸本意
    ，隨即回答：「誰要來拿？」鍾佩芸回稱：「佳佳（即林佳
    容）。」隔數分鐘，於同日上午9 時31分33秒，鍾佩芸再撥
    打上述電話，劉峻盛再次接聽，鍾佩芸詢問上述數量愷他命
    售價，劉峻盛即向身旁的周智賢詢問「蟾蜍，要多少？」周
    智賢不出聲音，以手指比示「45」，劉峻盛知悉1 公克要價
    新臺幣（下同）450 元之意，電話中向鍾佩芸答稱：「我算
    一下啦。」隔約十幾秒，劉峻盛電話中告以「11,250」（即
    25公克總價11,250元）、「對啊，450 。」（即每公克450
    元），鍾佩芸認尚有商議空間，要劉峻盛問周智賢可否減價
    ，劉峻盛即詢問在旁之周智賢，周智賢回稱：「看他怎麼開
    。」幾經對話來回，周智賢以手指比示「35」，即每公克
    350 元，劉峻盛相乘計算後，告知鍾佩芸：「8,750 （即25
    公克總價8,750 元) 。」，鍾佩芸於確定價格後，即告以「
    好，我打給佳佳（意指將通知林佳容前往取貨）。」雙方結
    束通話。劉峻盛以此方式，參與販賣愷他命之行為分擔。隨
    後，鍾佩芸通知林佳蓉前往取貨，林佳蓉銜命電話聯繫周智
    賢，在周智賢上址租處樓下，向周智賢取得愷他命1 包（25
    公克），於97年11月18日交易完成後1 週內某日，周智賢在
    其上址租處樓下，向鍾佩芸或林佳蓉其中1 人收取上述價款
    8,750 元，完成交易。
貳、認定犯罪事實所憑之證據及理由
一、證據能力方面：
  (一)、按電話監聽譯文（即通訊監察譯文），僅屬依據監聽錄音
      結果予以翻譯之文字，固具文書證據之外觀，但實際上仍
      應認監聽所得之錄音帶，始屬調查犯罪所得之證物，乃刑
      事訴訟法第165 條之1 第2 項所稱之新科技證物，如其蒐
      證程序合法，且當事人已承認監聽錄音譯文之內容屬實，
      或對於該譯文內容並無爭執，而法院復已就該譯文依法踐
      行調查證據程序者，該監聽錄音之譯文即與播放錄音有同
      等價值，自有證據能力（最高法院98年度臺上字第527 號
      判決意旨參照）。本案卷附通訊監察譯文1 份（見偵卷第
      83頁），係檢警持本院核發之通訊監察書對門號00000000
      00號電話號碼實施通訊監察後所取得，並無違法監聽之情
      ，此有本院97年度聲監字第295 號通訊監察書1 紙（見偵
      卷第90頁）在卷可查，並無違法監聽之疑慮。另經本院當
      庭勘驗97年11月18日9 時27分55秒、9 時31分33秒兩通由
      被告鍾佩芸與接聽周智賢手機之被告劉峻盛之監聽錄音光
      碟（勘驗過程、內容、結果見本院卷第10 6頁反面至第
      107 頁、第108 頁反面至第109 頁；勘驗內容如
      本判決附件），發現此確為鍾佩芸及劉峻盛之對話，僅於
      9 時31分33秒之對話內容，周智賢因劉峻盛詢問價錢，插
      了一句：「看他（指鍾佩芸）怎麼開。」整個對話過程自
      然平和，未發現有何剪輯、偽造、變造，或變換對話者等
      情事。又勘驗所得對話過程、內容、細節均較卷附之通訊
      監察錄音譯文為明確、完整、沒有遺漏，且被告2 人及周
      智賢當庭均分辨電話中之聲音為何人所發，核與本院當庭
      勘驗結果相符，檢察官、被告、辯護人當庭對勘驗內容及
      結果之真實性與正確性均未表爭執，檢察官、被告、辯護
      人並當庭表示要以本院勘驗結果為準（見本院卷第12 4
      頁反面），本院認當庭勘驗所得證據資料遠較卷附之通訊
      監察錄音譯文翔實而具有參考判斷價值，因此，以下關於
      上述兩通電話對話過程及內容均以本院勘驗結果為判斷依
      據，至卷附之通訊監察錄音譯文及錄音光碟，均作為警方
      監聽本案犯罪事實之佐證。
  (二)、又被告以外之人於審判外之陳述，雖不符刑事訴訟法第15
      9 條之1 至第159 條之4 為規定，而當事人於審判程序同
      意作為證據，法院審酌該言詞陳述或書面陳述作成時之情
      況，認為適當者，亦得為證據。刑事訴訟法第159 條之5
      第1 項定有明文。查本件檢察官、被告、辯護人於審判程
      序中，對檢察官所提上述被告以外之人於審判外之供述證
      據，及本院依職權使用之同類型供述證據，均表同意作為
      證據（見本院卷第97 頁 、第128 頁正反面），本院審酌
      該等證據作成時之情況，認為適當，依刑事訴訟法第159
      條之5 第1 項之規定，認有傳聞例外規定之適用，均有證
      據能力。
二、證明力方面：
  (一)、被告劉峻盛對於上開犯行坦承不諱（見本院卷第111 頁、
      第113 頁反面、第126 頁反面、第129 頁、第135 頁反面
      至第137 頁），核與證人周智賢、證人林佳蓉之證述大致
      相合（見偵卷第27頁至第31頁、第87頁至第88頁、本院卷
      第98頁至第104 頁反面、第106 頁、第108 頁、第111 頁
      反面、第112 頁反面、第114 頁至第120 頁、第127 頁、
      第130 頁正反面），被告鍾佩芸並供述其撥打上述電話向
      周智賢購買愷他命，由被告劉峻盛接聽，並在電話中談妥
      交易數量、價格等情明確（見本院卷第108 頁正反面、第
      109 頁反面至第111 頁、第120 頁反面、第121 頁、第
      127 頁、第131 頁），復有檢察官提出之上述2 通電話通
      訊監察錄音譯文在卷可稽（見偵卷第83頁正反面），附卷
      之錄音光碟足以佐證，該錄音光碟所載上述2 通電話錄音
      亦經本院當庭逐段來回勘驗，詳載筆錄勘驗過程、內容及
      結果在卷（頁碼如上，內容詳如本判決附件），並經被告
      劉峻盛、鍾佩芸、證人周智賢供證錄音光碟發聲何人、所
      為何事等情明確。堪信被告劉峻盛自白與事實相符，當屬
      可信。
  (二)、至周智賢販賣價格8,750 元之25公克愷他命與何人，及究
      竟有無收受價款等事，本院認為：
  １、證人周智賢於審判中證稱：一開始是林佳蓉來要賒帳，最
      後鍾佩芸拿給我，沒有超過1 星期，在我虎尾鎮○○路75
      巷12號租處樓下收款，最後有收到錢，我怎麼會做賠錢生
      意，誰打電話跟我要毒品，我就跟誰收錢；買是鍾佩芸打
      電話來說要買，林佳蓉來拿的，我賣毒品沒給鍾佩芸抽成
      ，我是直接賣給她（見本院卷第99頁正反面、第101 頁正
      反面、第102 頁、第105 頁、第106 頁），核與其於另案
      審判中（本院98年度訴字第188 號刑事案件）證述該次交
      易的確有收到8,750 元，但不確定何人給錢，應是鍾佩芸
      或林佳蓉其中1 人，通常是我毒品拿給誰，就直接跟拿毒
      品的人收錢，錢都自己放著，沒有再分給別人，也沒有誰
      介紹客人給我，我再分利潤給介紹的人等情大致相合（見
      偵卷第24頁反面、第25頁、第26頁）。是由周智賢之證述
      可明：一周智賢販賣毒品未曾讓人抽取價差佣金，亦不會
      欠款不收，作賠錢生意，二該筆25公克價金8,750 元之愷
      他命是賣予鍾佩芸，三該筆25公克8,750 元貨款的確已收
      結清楚，並無至今仍賒帳未清之情事。然究竟是向購買愷
      他命之鍾佩芸收款，抑或是向拿取毒品之林佳蓉收款，周
      智賢於審判中證稱是向鍾佩芸收款，因當時林佳蓉經常向
      我拿愷他命，致於前案審判中可能搞不清楚，後來回想，
      本案電話是鍾佩芸打來的，是鍾佩芸確定數量價格的，最
      後錢是我跟鍾佩芸收的，但不太記得是鍾佩芸本人或其委
      託之人拿錢給我，錢是鍾佩芸或林佳蓉其中1 人給我的（
      見本院卷第102 頁正反面、第106 頁）。
  ２、參證人林佳蓉於審判中之證詞、被告劉峻盛、鍾佩芸之供
      述，及上述電話錄音光碟勘驗內容可知，本案愷他命交易
      是由鍾佩芸撥打電話指明購買數量，詢問價格，並要求減
      價，於最後敲定鍾佩芸滿意之價格後，鍾佩芸承諾購買，
      並告知會請林佳蓉前往取貨，當認購買愷他命者為鍾佩芸
      無疑，依據一般交易習慣，周智賢向鍾佩芸收取價款，避
      免日後錯漏帳款，乃情理之常，對此，林佳蓉亦證稱依之
      前交易慣例，鍾佩芸出面購買者，錢是由鍾佩芸交付周智
      賢（見本院卷第116 頁反面、第117 頁），更顯此交易常
      情在其等交易間均一體適用。再者，鍾佩芸在電話中要求
      減價甚為堅定，似已有多次向周智賢購買愷他命之經驗，
      周智賢亦如其所願減價，並依約交付愷他命，周智賢復與
      鍾佩芸僅係交易往來，別無其他關係，且在本案交易（97
      年11月18日）後時隔1 個多月，周智賢始於97年12月30日
      為警查獲毒品案件（見偵卷第64頁警詢筆錄），在這段期
      間內，周智賢實無不向鍾佩芸收得現款，任令欠債未了之
      理，鍾佩芸亦難有託詞賒帳不理，坐視周智賢催討之情。
      況案發時，鍾佩芸開公司經營傳播小姐應召作檯生意，林
      佳蓉是鍾佩芸雇用之傳播小姐，公司之電話費、交通費、
      及傳播小姐之薪資等開銷均由鍾佩芸負責，林佳蓉是領鍾
      佩芸發給薪資之受雇人，此經證人林佳蓉證述明確，並為
      鍾佩芸所是認（見偵卷第87頁、本院卷第122 頁至第123
      頁、第125 頁反面），則「老闆」鍾佩芸撥打電話購買愷
      他命，並支使「員工」林佳蓉跑腿取貨，辜不論購得之愷
      他命是供鍾佩芸與林佳蓉共同施用，或供給客人施用，抑
      或兩者皆俱，鍾佩芸既在經濟地位及支配關係上顯優於林
      佳蓉，該筆款項由鍾佩芸支付，更屬合情入理。是周智賢
      所證本案交易是向買受人鍾佩芸收取價款一事，當屬可信
      。至於是鍾佩芸本人親自交付價款給周智賢，抑或鍾佩芸
      交錢與林佳蓉再吩咐其轉交周智賢，鑑於周智賢亦難確定
      鍾佩芸或林佳蓉何人交付價款，只確定是其2 人其中1 人
      交付，則在犯罪事實之認定上，亦只能如此確信及描述，
      惟均不影響本案犯罪之成立。
  ３、至林佳蓉、鍾佩芸於審判中均否認交付上述價款予周智賢
      ，林佳蓉證稱錢尚欠著，尚未過問，亦未獲催討（見本院
      卷第115 頁、第120 頁），鍾佩芸則供稱價格太高，其與
      林佳蓉均無錢可出，有無給錢要問林佳蓉，因其不在場（
      見本院卷第105 頁）。首先，林佳蓉一方面證述鍾佩芸於
      本案購得之愷他命乃其與鍾佩芸合資，數量一人一半，供
      己施用，由鍾佩芸出面購買，由林佳蓉出面取貨，拿到愷
      他命後，因鍾佩芸未回來，所以也就沒將愷他命分給鍾佩
      芸，該筆款項應由鍾佩芸支付周智賢（見本院卷第114 頁
      正反面、第117 頁），另方面又證稱其於案發時每日施用
      愷他命約2 公克（見本院卷第126 頁反面、第127 頁），
      鍾佩芸則供稱案發時其幾乎每兩天施用5 公克愷他命（見
      本院卷第127 頁正反面），則鍾佩芸基於施用毒品之需求
      ，怎會對其出面購買之25公克愷他命「不為過問」？不向
      林佳蓉索討？愷他命是第三級毒品，可非零食，25公克或
      一半12.5公克之愷他命，亦非一般無特殊關係人可得互贈
      之數量，況斯時鍾佩芸對林佳蓉而言，是「老闆」與「員
      工」之關係，林佳蓉豈能於取得該數量愷他命後置之不理
      ，鍾佩芸豈會不予過問？林佳蓉上述證詞，未免過於實問
      虛答，一推了事。再者，周智賢若未獲付款，若是因鍾佩
      芸未歸而覓人不著，必亦轉而找林佳蓉追討，除非，周智
      賢已獲付款，自無庸費時打擾林佳蓉，林佳蓉又怎知周智
      賢未向其催討即代表該筆款項仍然「欠著」？由此益徵林
      佳蓉上述欠債未還、愷他命未分予鍾佩芸之說法，可能是
      出於避免自己或鍾佩芸沾惹刑責之動機而來，難以盡信。
      相較於林佳蓉，鍾佩芸之供述更不可信，蓋其已在電話中
      花了一陣功夫減價成功，議定價格，並再確認，復告知將
      使林佳蓉前往取貨，林佳蓉亦已銜命完工，怎會案發後至
      周智賢被警逮捕前1 個多月內，又認為價格太高而與林佳
      蓉均無錢可出？若因價格太高即不付款，則在案發後至周
      智賢被捕這段時間內，鍾佩芸又何能繼續經營作檯應召業
      務，並取得供己施用之愷他命？另所謂「有無付款要問林
      佳蓉，因我不在場」云云，不僅與所謂「價格太高出不起
      」齟齬，亦帶有鍾佩芸忌憚若承認價款由其交付，恐遭認
      定共同販賣愷他命之意味，而刻意避實就虛。是以，林佳
      蓉、鍾佩芸雖一致供述未交付周智賢價款，但未交付原因
      則不一不清，與前揭情理均悖，且皆因有刑案在身，具說
      謊動機，此部分證詞難以採信。
  (三)、按毒品因政府查緝甚嚴，物稀價昂，持有毒品販賣者，苟
      非有利可圖，當不願甘冒法律制裁之風險，而予販賣；又
      按販賣毒品乃違法行為，非可公然為之，亦無公定價格，
      容易分裝並增減份量，而每次買賣之價量，輒因買賣雙方
      關係之深淺、資力、需求量及對行情之認知、來源是否充
      裕、查緝是否嚴緊、購買者被查獲時供出購買對象之風險
      評估等因素，而異其標準，非可一概而論，而販賣毒品之
      利得，除被告坦承犯行或價量俱臻明確外，委難察得實情
      ，販賣之人從價差或量差中牟利之方式雖異，其意圖營利
      之販賣行為則同一，職是之故，即使未經查得實際販賣之
      利得，但除非別有事證，足認係按同一價量委買或轉售，
      確未牟利外，尚難執此遽認非法販賣之證據有所未足，而
      諉無營利之意思，或阻卻販賣犯行之追訴（最高法院87年
      度臺上字第3164號判決意旨參照）。證人周智賢於審判中
      雖證稱：我不清楚鍾佩芸是否賣給別人，是她跟我買，我
      算她本錢價，8,750 元是本錢沒有賺云云（見本院卷第99
      頁、第103 頁）。但如前所述，如當真無利可圖，周智賢
      何必甘冒販賣毒品遭緝獲可能面臨嚴峻刑度之風險？又何
      必隱身幕後，推由劉峻盛在電話上向鍾佩芸報價？佐以鍾
      佩芸1 次購買25公克，數量非淺，買賣雙方當因數量之多
      寡，而存有相當之議價空間，買方鍾佩芸與賣方周智賢、
      劉峻盛之間，無特殊情誼，僅生意往來，生意往來之賣方
      動輒以「成本價」出售，事實上僅係減價促銷，賺多賺少
      而已，此乃常見之事理，尚難認周智賢有以購得價格出售
      ，不賺鍾佩芸一分一毫，而未從中牟利之動機。再就證人
      周智賢於案發前後，從事大量愷他命買賣，其本身施用毒
      品不斷（見周智賢警詢筆錄，偵卷第61頁，另參卷附之本
      院98年度訴字第188 號刑事判決、臺灣高等法院被告前案
      紀錄表），亟需現金進出進行毒品交易，如無利潤，實難
      匯集足夠之資金購入愷他命販賣，並供己施用，此益可徵
      周智賢販賣愷他命予鍾佩芸，實無未獲利潤之例外。此外
      ，依上述錄音光碟勘驗內容及周智賢、劉峻盛之供證，鍾
      佩芸向劉峻盛詢問買25公克愷他命之價錢時，劉峻盛向身
      旁周智賢詢問，並告知鍾佩芸「喂，我算一下」，隨即出
      現十幾秒話語的中斷，在中斷後，劉峻盛即說：「11,250
      」，鍾佩芸要求減價，劉峻盛又複誦鍾佩芸之話語詢問周
      智賢，對話來來往往好幾回，一時之間仍不能決定價格多
      少，嗣劉峻盛說「等一下」，雙方對話停頓，劉峻盛即報
      價「8 千7 百5 」，鍾佩芸兩度確認價格後，即稱「好，
      我打給佳佳。」電話結束。就此以觀，倘周智賢有意以成
      本價出售，不賺鍾佩芸分毫，理應在第1 通電話知悉鍾佩
      芸需求之25公克數量後，即以成本價報由劉峻盛計算並告
      知鍾佩芸。又若已未賺分文，在鍾佩芸提出減價要求時，
      理應請劉峻盛轉告已成本價出售，不能再減，賠錢賤售，
      當不至於答應接受減價。再若受減價要求時始決意改變初
      衷，周智賢亦當在劉峻盛詢問時即告知成本價格，因成本
      價格只有一種，有沒有賺錢，周智賢比誰都清楚，其立即
      反應價格，或可認未牟己利，然周智賢卻一時不能決定，
      還要劉峻盛問鍾佩芸「看他怎麼開」，可見，周智賢心裡
      仍在預算獲利多寡，視鍾佩芸要求再盤算開價，堪以避免
      無利可圖做白工，最後始算出單價後，再以手勢比劃給劉
      峻盛，由劉峻盛計算報給鍾佩芸。由此，亦足明周智賢販
      賣愷他命與鍾佩芸，具有營利之意圖，非如其所言成本價
      ，即可免除上述營利意圖之情理與事證。則被告劉峻盛早
      知周智賢從事愷他命販賣，當亦認識毫無工作收入之周智
      賢是靠販賣愷他命牟生，被告劉峻盛與周智賢具營利意圖
      之犯意聯絡，當可斷定。
  (四)、辯護人陳呈雲律師為被告劉峻盛辯護意旨認：共同正犯與
      幫助犯主要的區別在於行為人有無基於共同犯罪之意思，
      及其所參與的行為是否在共同犯罪意思範圍內來為評析與
      認定，本件販賣愷他命，被告劉峻盛若為共同正犯，其應
      對販賣之數量與價格具有相當決定權，而非由另一方片面
      決定，但依監聽譯文所示，被告劉峻盛僅單純接聽電話，
      對交易之數量及價格並未有決定權，應屬參與為構成要件
      以外之行為，為幫助犯云云。然而：
  １、按現行刑法關於正犯、從犯之區別，係以其主觀之犯意及
      客觀之犯行為標準。凡以自己犯罪之意思而參與犯罪，無
      論其所參與者是否係犯罪構成要件之行為，皆為正犯，其
      以幫助他人犯罪之意思而參與犯罪，其所參與者，苟係犯
      罪構成要件之行為，亦為正犯，必以幫助他人犯罪之意思
      而參與犯罪，其所參與者又為犯罪構成要件以外之行為，
      始為從犯。復按以販賣毒品罪為例，從事前聯絡毒品買賣
      、到事後交付毒品、收取毒品買賣價金等行為，均屬販賣
      毒品罪之構成要件之行為，苟有參與其事，即係分擔實行
      犯罪行為，自應負起共同販賣毒品罪責（最高法院25年上
      字第2253號判例意旨、同院98年度臺上字第4234號判決意
      旨參照）。
  ２、細究本院勘驗通訊監察錄音光碟所得證據資料，可知鍾佩
      芸在購買愷他命之過程中，與劉峻盛對話用語為：「叫他
      幫我拿30」、「要30」、「小白啦」、「25啦」、「25
      呢，11,250」、「喂，8,750 嗎」、「對」、「我打給佳
      佳」等語，而在被告劉峻盛與被告鍾佩芸確認將由綽號「
      佳佳」之林佳蓉前來拿取毒品後，立刻結束通話，則被告
      二人對話內容，實迥異於一般日常生活之對話，而與實務
      上常見毒品交易對話相仿，可見被告鍾佩芸及被告劉峻盛
      是以代號及數字，作為議定購買愷他命數量與金額之暗語
      。證人周智賢於審判中亦結稱：一開始鍾佩芸打電話到伊
      手機，講她要的，但是由林佳蓉來拿，1 公克賣她350 元
      等語（見本院卷第101 頁、第103 頁）。被告鍾佩芸亦供
      承前開兩通電話就是要購買愷他命，有和劉峻盛議定價格
      及數量，並告知要委由林佳蓉前去拿取愷他命。證人林佳
      蓉於審判中也結稱：那次伊跟鍾佩芸一起買，鍾佩芸先打
      電話給周智賢，伊再過去拿，有拿到愷他命等語（見本院
      卷第11 4頁正反面）。以上足證鍾佩芸確有撥打電話向劉
      峻盛及周智賢購買愷他命，並議定以總價錢為8,750 元購
      買25公克愷他命，並命林佳蓉前往拿取愷他命。
  ３、另由通訊監察錄音勘驗對話過程（本院卷第108 頁反面、
      第109 頁），及證人周智賢於審判中之證述（本院卷第11
      2 頁正反面）、被告劉峻盛於審判中之供述（見本院卷第
      137 頁），鍾佩芸在電話中詢問劉峻盛價格時，劉峻盛先
      回答不知，鍾佩芸繼而要劉峻盛問周智賢，劉峻盛喊稱「
      蟾蜍，要多少。」再接稱「我算一下啦。」停頓長達十幾
      秒後，報價「11,250」元，鍾佩芸要求減價後，劉峻盛又
      詢問身旁周智賢，其後，劉峻盛要鍾佩芸等一下，對話停
      頓，劉峻盛報價「8,750 」元，劉峻盛詢問周智賢價格後
      至報價前，是由周智賢以手指比示「45」，即1 公克450
      元，「35」，即1 公克350 元，示意劉峻盛價格計算基準
      ，再由劉峻盛乘以鍾佩芸所要之25公克，得出總價後，劉
      峻盛當即報價，復接受鍾佩芸購買之承諾，並無再向周智
      賢請示，等待決定再行回覆鍾佩芸之意，當認每公克之價
      格決定權固在周智賢，但因周智賢隱身在後，則包含「接
      收購買數量」、「價格之計算」、「總價之報價」、「接
      受購買之承諾」、「形成買賣之合意」等事，均推由劉峻
      盛開口定奪，分擔販賣行為之一部分。此外，劉峻盛在電
      話中知悉鍾佩芸欲購買25公克「小白」即愷他命後，即回
      問鍾佩芸「誰要來拿？」益徵劉峻盛的確知悉鍾佩芸欲購
      買愷他命，即欲瞭解交易取貨對象，用以保障交易安全。
      由上觀之，被告劉峻盛於本案交易行為，已有買賣構成要
      件定型行為之分擔，而非為構成要件以外之幫助行為爾。
      辯護人上述辯詞，就事實面而言，並揆諸前述判例（決）
      意旨，當無可取。則被告劉峻盛既然主觀上有共同營利販
      賣之意圖，客觀上又從事構成要件之販賣交易行為，其所
      為當合於共同正犯之要件，應論以共同正犯，不能論以幫
      助犯。
  ４、綜上，本件被告劉峻盛共同販賣愷他命與鍾佩芸之事證已
      臻明確，被告劉峻盛之犯行洵堪認定，應依法論科。
三、論罪科刑之理由
  (一)、被告劉峻盛於行為後，毒品危害防制條例第4 條第3 項業
      已修正，並經總統於98年05月20日以華總一義字第098001
      25141 號令公布，已生效施行。是被告犯後法律已有變更
      ，修正前之毒品危害防制條例第4 條第3 項規定：「製造
      、運輸、販賣第三級毒品者，處5 年以上有期徒刑，得併
      科新臺幣5 百萬元以下罰金。」修正後之毒品危害防制條
      例第4 條第3 項則規定為：「製造、運輸、販賣第三級毒
      品者，處5 年以上有期徒刑，得併科新臺幣7 百萬元以下
      罰金。」可知犯罪構成要件固然相同，惟法定刑併科罰金
      部分，已由5 百萬元提高為7 百萬元。經比較新舊法之結
      果，新法對被告劉峻盛而言並非較為有利，自應適用98年
      5 月20日修正前毒品危害防制條例第4 條第3 項之規定對
      被告有利。是核被告劉峻盛所為，係犯毒品危害防制條
       例 第4 條第3 項販賣第三級毒品罪。被告劉峻盛與證人
      周智賢就販賣第三級毒品罪有犯意聯絡及行為分擔，應依
      刑法第28 條 之規定論以共同正犯。
  (二)、按刑法第59條所規定犯罪之情狀顯可憫恕，認科以最低刑
      度仍嫌過重者，必於犯罪之情狀，在客觀上足以引起一般
      同情，認為即予宣告法定低度刑期，猶嫌過重者，始有其
      適用。而販賣第三級毒品罪之法定刑，依修正前之毒品危
      害防制條例第4 條第3 項規定為「處5 年以上有期徒刑，
      得併科新臺幣5 百萬元以下罰金。」則同為販賣第三級毒
      品者，其原因動機不一，犯罪情節未必盡同，或有大盤毒
      梟者，亦有中、小盤之分，亦有藉毒品交易牟取暴利，或
      只為籌措能再施用毒品之金錢來源，上開各情所造成危害
      社會之程度自屬有異，法律科處此類犯罪所規定之法定最
      低本刑卻一律以「5 年以上有期徒刑，得併科新臺幣500
      萬元以下罰金」相繩，顯背於「罪刑相當」之原則，將造
      成個案上量刑無法體現其破壞法益程度，更失刑罰對個人
      處遇妥適性之要求。職此，若審酌個案情狀，認為處以低
      於上開刑期，即可收矯正之效，並足以達到防衛社會目的
      者，自非不可依客觀之犯行與主觀之惡性二者加以考量其
      情狀，是否有可憫恕之處，適用刑法第59條之規定酌量減
      輕其刑，期使個案裁判之量刑能斟酌至當，符合比例原則
      。經查，被告劉峻盛於本案販賣第三級毒品之犯行僅係為
      周智賢接聽電話兩通，在電話中為周智賢轉達鍾佩芸需求
      、計算價格並報價、傳達並接受買賣合意之邀約承諾，且
      交易金額不過8,750 元，價款並由周智賢收取，尚無證據
      證明劉峻盛獲取分文，是其犯罪情節及犯罪惡性俱屬輕微
      ，核均與所謂「大盤」、「中盤」毒販迥異，再參酌其犯
      罪動機（與周智賢好友為其接電話）、背景（當時與綽號
      「皮皮」之鍾佩芸認識，見電話響起，看是「皮皮」，即
      接聽）、及其他客觀具體情狀，劉峻盛之犯罪情狀顯可憫
      恕，如遽處以販賣第三級毒品罪最低法定刑即5 年有期徒
      刑，因情輕法重，仍嫌過重，足以引起社會一般國民同情
      ，與罪刑相當性及比例原則生亦扞格難入，爰依刑法第59
      條之規定，酌減其刑。
  (三)、本院審酌：被告劉峻盛犯後能坦承犯行，態度尚稱良好，
      然以其為高中畢業，教育程度不低，應知悉愷他命係屬毒
      品，販賣愷他命行為無異加速毒品之散播，又在其已知悉
      證人周智賢從事販賣愷他命下，未予以疏離，尚與案外人
      周智賢密切往來，誤交損友，甚而一同參與販賣愷他命犯
      行，其行為戕害國人身心健康，造成更多無知之人身陷毒
      癮難以自拔，進而施用毒品者為籌措金錢，可能以竊盜、
      搶奪或強盜方式，或是對周遭親人加諸傷害，社會秩序及
      家庭和樂將生劇烈破壞，犯罪所生危害難認至淺，惟本案
      交易愷他命之數量、價格非鉅，劉峻盛個人亦未分得利益
      ，其犯後甚表悔意，參諸被告劉峻盛目前在國外從事博奕
      遊戲工作，仍可謂有一技之長，其現年23歲，犯下本案後
      ，可認其人生正可積極打拼之時期，有部分將要在獄中度
      過，衡以其未曾入監服刑，過長之自由刑將使刑罰教化效
      用降低，對其來日回歸社會造成阻礙，只要被告劉峻盛能
      改過遷善，未來仍可期待，並考量其販賣毒品之犯罪動機
      ，及一切情狀，量處如主文所示之刑。
  (四)、按毒品危害防制條例第19條第1 項規定，屬相對沒收主義
      之立法，其應沒收之物，應以屬被告所有者為限（最高法
      院95年度臺上字第305 號判決意旨參照）。復按該規定性
      質上係沒收之補充規定，其屬於本條所定沒收之標的，如
      得以直接沒收者，判決主文僅宣告沒收即可，不生「追徵
      其價額」或「以其財產抵償之」問題，須沒收之標的全部
      或一部不能沒收時，始生「追徵其價額」或「以其財產抵
      償之」選項問題。而「追徵其價額」或「以其財產抵償之
      」係屬兩種選項，分別係針對現行貨幣以外之其他財產與
      現行貨幣而言。如不能沒收之沒收標的為金錢時，因價值
      確定，判決主文直接宣告「以其財產抵償之」即可，不發
      生追徵價額之問題（最高法院99年度第5 次刑事庭會議決
      議參照）。又共同正犯因相互間利用他人之行為，以遂行
      其犯意之實現，本於責任共同之原則，有關沒收部分，對
      於共犯間供犯罪所用之物，自均應為沒收之諭知（最高法
      院91年度臺上字第5583號判決意旨參照）。此外，共同正
      犯之犯罪所得為新臺幣時，係合併計算，且於全部或一部
      不能沒收時以其財產抵償之，為避免執行時發生重複沒收
      、抵償之情形，故各共同正犯之間係採連帶沒收主義，於
      裁判時僅諭知連帶沒收，不得就全體共同正犯之總所得對
      各該共同正犯分別重複諭知沒收（最高法院95年度臺上字
      第925 號、第6051號、第6482號判決意旨參酌）。準此，
      被告劉峻盛與周智賢共同販賣愷他命25公克之價款8,750
      元雖未扣案，仍應依毒品危害防制條例第19條第1 項規定
      應與共同正犯周智賢連帶沒收之，且如全部或一部不能沒
      收時，則以其與周智賢之財產連帶抵償之。爰於主文宣告
      連帶沒收之旨。
  (五)、又共同正犯因相互間利用他方之行為，以遂行其犯意之實
      現，本於責任共同之原則，有關從刑之沒收部分，他共同
      正犯所有供犯罪所用或犯罪所得之物，亦應於其本身所處
      主刑之後，併為沒收之諭知（最高法院96年度臺上字第67
      30號判決意旨參照），經查被告劉峻盛所接聽之SONY ERI
      CSSON 廠牌行動電話1 支（門號0000000000號），為被告
      劉峻盛與周智賢供販賣毒品愷他命所用之聯繫工具，且為
      周智賢所有，並扣押於其涉犯販賣愷他命之案件中（見本
      院98年度訴字第188 號刑事案件），此經證人周智賢於本
      院審理時證述至明（見本院卷第130 頁）。是以，基於前
      述共犯連帶沒收之意旨，仍應依毒品危害防制條例第19條
      第1 項之規定諭知沒收之。
乙、無罪部分
壹、公訴意旨略以：被告鍾佩芸（綽號「皮皮」）、劉峻盛及綽
    號「蟾蜍」之周智賢（涉販賣第三級毒品之犯行另經本院98
    年訴字第188 號判決有罪確定）共同基於意圖營利而販賣第
    三級毒品愷他命之犯意聯絡，於97年11月18日9 時27分及31
    分許，由被告鍾佩芸以其持用之門號0000000000號行動電話
    與被告劉峻盛持用周智賢所有之門號0000000000號行動電話
    通話，被告鍾佩芸表示綽號「佳佳」之林佳蓉欲購買愷他命
    25公克，經被告劉峻盛當場向周智賢詢問並確認售價為新臺
    幣8,750 元後，轉告被告鍾佩芸。而被告鍾佩芸獲悉售價後
    ，立即通知林佳蓉，林佳蓉乃與周智賢電話聯絡，並在雲林
    縣虎尾鎮○○路75巷12號8 樓周智賢租屋處樓下之「日盛國
    際商業銀行虎尾分行」前，由周智賢交付愷他命1 包（25
    公克）給林佳蓉，價款則暫時賒欠。因認被告鍾佩芸涉嫌與
    劉峻盛、周智賢共同販賣愷他命與林佳蓉，被告鍾佩芸犯毒
    品危害防制條例第4 條第3 項之販賣第三級毒品罪嫌。
貳、按犯罪事實應依證據認定之，無證據不得認定犯罪事實；被
    告或共犯之自白，不得作為有罪判決之唯一證據，仍應調查
    其他必要之證據，以察其是否與事實相符；不能證明被告犯
    罪者，應諭知無罪之判決，刑事訴訟法第154 條第2項 、第
    156 條第2 項、第301 條第1 項分別定有明文。而所謂證據
    ，係指足以認定被告確有犯罪行為之積極證據而言，該項證
    據自須適於為被告犯罪事實之證明者，始得採為斷罪之資料
    ；如未能發現相當證據，或證據不足以證明，自不能以推測
    或擬制之方法，以為裁判之基礎（最高法院29 年 上字第
    3105號、同院40年臺上字第86號判例意旨參照）。又認定犯
    罪事實所憑之證據，無論直接或間接證據，其為訴訟上之證
    明，須達於通常一般之人均不致有懷疑，而得確信其為真實
    之程度者，始得據為有罪之認定，倘其證明尚未達到此一程
    度，而有合理之懷疑存在時，尚難為有罪之認定基礎（最高
    法院76年臺上字第4986號判例意旨參照）。再者，被告並無
    自證無罪之義務，此乃無罪推定之原則，刑事訴訟法第161
    條第1 項規定：檢察官就被告犯罪事實，應負舉證責任，並
    指出證明之方法，故檢察官對於起訴之犯罪事實，應負提出
    證據及說服之實質舉證責任。倘其所提出之證據，不足為被
    告有罪之積極證明，或其指出證明之方法，無從說服法院以
    形成被告有罪之心證，基於無罪推定之原則，自應為被告無
    罪判決之諭知（最高法院92年臺上字第128 號判例意旨參照
    ）。
參、公訴人認為被告涉犯上開販賣第三級毒品罪嫌無非係以下列
    證據為其主要論據：
  (一)、被告鍾佩芸之警詢筆錄。
  (二)、證人林佳蓉於警詢、偵查及本院98年度訴字第188 號案件
      審理中之證述。
  (三)、證人周智賢於警詢、偵查及本院98年度訴字第188 號案件
      審理中之證述。
  (四)、門號0000000000號與0000000000號於97年11月18日9 時27
      分及31分之通訊監察譯文。
  (五)、臺灣雲林地方法院98年度訴字第188號判決。
肆、證據能力方面：
    同甲、貳、一之論述。
伍、被告鍾佩芸固坦承於97年11月18日9 時27分及31分許，以其
    持用之門號0000000000號行動電話撥打周智賢持有之門號00
    00000000號行動電話，並由劉峻盛接聽，鍾佩芸表明欲向周
    智賢購買愷他命25公克，雙方並議定交易價格為8,750 元，
    鍾佩芸最後表示會請林佳蓉取貨等事實，惟堅決否認有公訴
    人所指共同販賣第三級毒品愷他命之犯行，辯稱：我是和林
    佳蓉約好要一起吸食，所以向周智賢買愷他命，後來因沒回
    來，才叫林佳蓉去拿，和劉峻盛的談話談到扣掉我賺的部分
    ，是殺價的方式，因對方開價太高，林佳蓉是我的員工，我
    不需要賣給她等語。辯護人吳昆浦律師則辯護以：林佳蓉是
    和鍾佩芸約定一起向周智賢買愷他命，林佳蓉從未說過鍾佩
    芸出售愷他命給她，另在勘驗過程中發現，劉峻盛談到鍾佩
    芸獲利情形，鍾佩芸就講了一些不好聽的話，可見鍾佩芸並
    未從中獲利之意，否則就不用講這些話等語。經查：
  (一)、就被告鍾佩芸向周智賢購買愷他命後，周智賢是否事後有
      將買賣利潤分配鍾佩芸乙節，證人周智賢結稱：鍾佩芸不
      是我的上線或下線，我不曾賣毒品而讓鍾佩芸抽成，亦未
      與鍾佩芸共同賣愷他命給別人，我就直接賣要賣的價錢（
      見99年度偵字第3080號卷第21頁反面，本院卷第101 頁、
      第101 頁反面、第104 頁）。核與其於檢察官面前證述買
      賣所得價款錢財我都自己放著，沒有再分給別人，也沒有
      誰介紹客人給我，我再分利潤給介紹的人（見偵卷第26頁
      ）相合。是鍾佩芸是否與周智賢、劉峻盛共同販賣愷他命
      予林佳蓉，抑或鍾佩芸就該次買賣愷他命中，從中獲得周
      智賢分配之利潤，且該利得來自於林佳蓉，已顯然可議。
      另就林佳蓉買愷他命之習慣及其與鍾佩芸該次購買愷他命
      25公克之經過，證人林佳蓉證稱：那次是我跟鍾佩芸一起
      要買愷他命，由鍾佩芸先打給周智賢，我再過去拿，拿到
      後鍾佩芸約沒回來，所以就自己用，鍾佩芸並沒有賺我的
      錢，之前有跟周智賢拿過，價格都是5 、6 百元，那次拿
      25公克，計算後大概1 萬多元，那時候自己都買自己的，
      那天是一起約好才一起買，愷他命25公克拿回來本是一人
      一半對分，價錢也是一人要出一半（見本院卷第114 頁、
      第114 頁反面、第115 頁、第127 頁），亦合於其於本院
      另案審判中證述其與鍾佩芸合資購買愷他命25公克，由鍾
      佩芸出面購買等情（98年度訴字第188 號）。果此情屬實
      ，則一方面林佳蓉本意是與鍾佩芸合資購買愷他命，由鍾
      佩芸出面購買爾，事後價錢一人分擔一半，鍾佩芸何有再
      行販賣予林佳蓉獲利，抑或與周智賢、劉峻盛共同販賣予
      林佳蓉之處？另方面，亦可明鍾佩芸如出面向周智賢洽談
      購毒事宜，確可以較低價格取得愷他命，則被告鍾佩芸原
      來聽聞被告劉峻盛告知25公克價錢為11,250元時，旋提及
      「扣掉我賺的部分」、「你跟他問一下他要讓我踏（臺語
      ）多少」等語進行殺價、減價之後，劉峻盛始依周智賢比
      劃之單價計價，告知總價降為8,750 元，雙方成交，結束
      談話（此均已敘明如前，不再贅述）。此不難佐證鍾佩芸
      是有能力自周智賢處取得較便宜之愷他命。
  (二)、然鍾佩芸獲取較便宜之愷他命是一回事，鍾佩芸有無意思
      以較高價格將購取之愷他命再行販出獲利是另一回事。觀
      察林佳蓉與鍾佩芸、周智賢之關係，林佳蓉於案發時乃鍾
      佩芸開設傳播公司旗下員工，林佳蓉證述其曾多次親自向
      周智賢購買愷他命，周智賢亦表明曾販賣並交付愷他命與
      林佳蓉，倘周智賢販賣予鍾佩芸之單價較低，給林佳蓉之
      單價較高，鍾佩芸復以較高單價賣予林佳蓉，進而賺取差
      價，在林佳蓉與周智賢購買愷他命議價之接觸過程中，自
      可輕易知悉被告鍾佩芸從其身上賺取價差之行徑，不啻會
      降低林佳蓉工作情緒與兩人交情，進而影響公司業務順利
      進行，依常情而論，鍾佩芸低買高賣愷他命予林佳蓉，進
      而從中賺取利潤之可能性相當之低。依上觀之，鍾佩芸販
      賣愷他命與林佳蓉一事，不僅一方面積極證據尚不足夠，
      另方面亦與情理事證相違。
  (三)、鍾佩芸經營之傳播公司介紹坐檯小姐與客人同歡，雖可能
      如林佳蓉於檢察官面前證述：愷他命是鍾佩芸向周智賢買
      ，周智賢將愷他命拿給我，我轉給別人（見偵卷第88頁）
      。但所謂轉給別人究竟指何，是客人，抑或其他共同施用
      愷他命之友人，究竟有無再從中獲利，於此，似未見檢察
      官進一步追認。況周智賢、鍾佩芸、林佳蓉購買愷他命之
      次數相當之多，通訊監察錄音譯文多通均涉及於此，檢察
      官於偵訊林佳蓉時，亦提示本案以外之多筆通訊監察錄音
      譯文與林佳蓉辨識，並未針對本案愷他命流向請林佳蓉回
      答，則到底本案愷他命的流向如何，似於偵查中亦未獲確
      認，則林佳蓉所謂「拿到愷他命後轉給別人」，是否包含
      本案25公克愷他命？進而能否確信鍾佩芸再透過林佳蓉販
      賣愷他命與何人，均疑點重重，認定上尚乏實據可明。況
      林佳蓉於本院另案審判中（98年度訴字第188 號刑事案件
      ）已一改前詞，認其之所以會講「轉給別人」，是因為不
      想自己與愷他命沾惹任何關係，怕家人知道，只好皆推給
      別人，而未承認是自己購買，實際上是與鍾佩芸共同購買
      施用（見偵卷第28頁反面、第31頁）。林佳蓉復於本院審
      判中證稱案發前後其每日約須施用2 公克愷他命，鍾佩芸
      則供稱斯時其約每兩天施用5 公克愷他命1 包，業經敘明
      如前，則依其施用之數量，1 次購買25公克之數量，不出
      數日即消耗殆盡。是鍾佩芸、林佳蓉供證該次25公克之愷
      他命乃供己施用，亦非全然無據，難以置之不顧。則鍾佩
      芸購得該25公克愷他命後究竟是販賣予林佳蓉、或轉給他
      人，或已吸收於小姐出場坐檯費內一併由客人負擔，或小
      姐出場坐檯附贈愷他命免費施用，抑或只是單純供鍾佩芸
      、林佳蓉施用，都有可能，即不能勉予入斷何者為真。
  (四)、再參本院勘驗之通訊監察錄音光碟所得證據資料，鍾佩芸
      聽聞劉峻盛「11,250元」之報價後，固曾說「扣掉我賺的
      部分」，劉峻盛詢之「這樣是多少？」鍾佩芸即要劉峻盛
      問周智賢「要讓我踏（臺語）多少」，劉峻盛依循周智賢
      之吩咐，問「他說看妳怎麼開啦」，鍾佩芸表示「25」，
      此時劉峻盛即向身旁周智賢表示：「她說踏2 千5 」。由
      此對話看來，鍾佩芸似乎以其本身要賺取利潤為由，要周
      智賢降價出售。然當劉峻盛表示「她說踏2 千5 」後，鍾
      佩芸立刻在電話中表示：「你拿著黑白講」，重複4 次，
      語氣上均在指責劉峻盛亂講，劉峻盛仍未會意，鍾佩芸甚
      而爆粗口罵髒話，邊講邊咳嗽。則鍾佩芸的真意到底為何
      ？若真如前段所述，是要賺差價故要求減價，則何必又於
      劉峻盛告知「踏2 千5 」一事即一再指責否認、指責、爆
      粗口罵髒話，甚至略顯激動地邊咳嗽邊講話呢？對此，鍾
      佩芸於審判中供稱其當時只是要殺價，劉峻盛講說「要踏
      多少」這句話是指我要賺多少，這樣會害到我，我叫他不
      要亂講話，我不是那個意思，我說「扣掉我賺的部分」是
      因為周智賢可能會認為是我要幫客人調貨，所以價格高很
      高，我用這樣的方式向周智賢殺價（見筆錄卷100 頁反面
      至第111 頁）。準此以觀，鍾佩芸所謂「扣掉我賺的部分
      」、「要讓我踏多少」等語，是否即能單純解為鍾佩芸此
      次購買愷他命就是要低買高賣予林佳蓉或其他任何人，除
      此之外，別無其他真意，則有疑問。首先，鍾佩芸若有販
      賣獲利的意思，全案僅有上述「扣掉我賺的部分」、「要
      讓我踏多少」等簡短自述，與被告自白相當，別無其他佐
      證足以推斷鍾佩芸上述言語是否真實，或其真實意義為何
      ，何以會有指責劉峻盛亂講話語出現？再者，鍾佩芸供稱
      因為周智賢一開始均會認定其是調貨給客人，故價錢會開
      比較高，此時，鍾佩芸「是否」附和周智賢的思考模式而
      直接表示「扣掉我賺的部分」、「要讓我踏多少」，藉以
      殺價，不一會兒卻發現劉峻盛似已認定鍾佩芸想從中牟利
      ，鍾佩芸「是否」為了澄清，立即轉變態度，一直制止劉
      峻盛不能「拿著黑白講」，並更換用詞，告知劉峻盛轉知
      周智賢「看他5 要給我多少，聽得懂我的意思嗎？」劉峻
      盛一時聽不懂遲疑，還以為鍾佩芸要價每公克500 元，等
      於鍾佩芸還要讓周智賢每公克多賺50元之意（即「喔割踏
      妳的喔」），鍾佩芸回說「什麼加我的上去，不是啦。扣
      掉啦。」不一會兒，劉峻盛稱「等一下」，雙方對話停頓
      ，劉峻盛報價8,750 元。是若認鍾佩芸此次買賣即欲低買
      高賣，從中牟利，意思明確，則其何須中途改變用語，轉
      折語氣，並改稱「看他5 要給我多少。」鍾佩芸自述之轉
      折，甚難一概而論，自亦難以逕認上述疑問，均應為不利
      鍾佩芸之解讀。
  (五)、被告鍾佩芸於警詢時，經警提示前揭通訊監察錄音譯文後
      ，雖供承「我賣毒品K 他命給綽號『佳佳』之女子，由周
      智賢（蟾蜍）那裡出貨、收錢，我再從周智賢（蟾蜍）那
      裡獲取金錢利益，這是我與劉峻盛談話紀錄。」「當日我
      叫『佳佳』至周智賢住處購買毒品，由何人拿給『佳佳』
      我並不清楚，購買愷他命數量共25公克、金額為新臺幣1
      萬1250元，我從中獲利5000元」等語（見偵卷第79頁正反
      面）。然在此自白之前一段對談（同一份警詢筆錄），鍾
      佩芸已供稱該次交易為：「我要向周智賢（蟾蜍）購買愷
      他命25公克，當時接電話者為劉峻盛，由『佳佳』前往取
      貨。」（見偵卷第79頁）。則被告鍾佩芸究竟是透過劉峻
      盛、周智賢販賣愷他命與林佳蓉，在從中自周智賢處獲取
      5 千元，抑或單純如本院勘驗通訊監察錄音所示，即如鍾
      佩芸於警詢中首供其向周智賢購買愷他命25公克，由劉峻
      盛接聽電話，由林佳蓉前往取貨，鍾佩芸於警詢中之自白
      顯有前後不一，本身即有嚴重瑕疵。再詳究前述兩通購買
      同一筆25公克愷他命之對話，在無其他問句介入，且在幾
      乎同一時間的情況下，鍾佩芸怎會對兩通通話譯文，接續
      為完全不同之解讀，實令人納悶，難以理解。對此，鍾佩
      芸於審判中供稱警詢筆錄說賣林佳蓉獲利5 千元部分，是
      1 位警察問說這樣可以賣多少，我說大約可以在外面賣多
      少，並無賣給林佳蓉之事，因當時筆錄時間很長，有時在
      問什麼也已經很模糊（見本院卷第120 頁反面、第121 頁
      ）。參酌鍾佩芸之警詢筆錄多達13頁，警方陸續提示通話
      錄音譯文多達十幾筆，是否有如鍾佩芸所供，其於警詢中
      自白錯亂，難認無合理存在之可能。再觀之鍾佩芸於檢察
      官提示該兩通電話監察錄音譯文訊問鍾佩芸有無印象時，
      鍾佩芸供稱「印象中有這電話，但之後我也沒有拿到5,00
      0 元的利潤。」（見偵卷第85頁反面）似可推斷鍾佩芸仍
      在意警方詢問該批愷他命在外可賣得多少價位，及其本身
      是否真有獲利一事，因而鍾佩芸所供其警詢中自白應是問
      話對話出問題，即難認無憑。此外，依據周智賢、林佳蓉
      、劉峻盛之供證，及鍾佩芸於審判中之供述，並本院勘驗
      上揭兩通電話通聯錄音光碟所得證據資料，均無其他積極
      證據可佐鍾佩芸警詢中自白透過周智賢販賣愷他命與林佳
      蓉，並從中獲利5 千元之真實性，參酌前揭法則，本院自
      不能僅憑有瑕疵之自白入鍾佩芸販賣毒品罪。
陸、綜上，本件檢察官所提出之上開證據，不足為被告鍾佩芸販
    賣第三級毒品之積極證明，其指出證明之方法，尚難說服本
    院以形成有罪之心證。此外，復查無其他積極證據足以證明
    被告鍾佩芸有販賣第三級毒品愷他命之犯行，揆諸前揭法條
    及判決意旨，本件公訴意旨所指被告鍾佩芸有販賣第三級毒
    品愷他命之犯行，其犯罪自屬不能證明，自應為無罪之諭知
    。
丙、應適用之法律
一、刑事訴訟法第299 條第1 項前段、第301 條第1項。
二、修正前毒品危害防制條例第4 條第3 項、第19條第1 項。
三、刑法第2 條第1 項但書、第11條前段、第28條、第59條。
本案經檢察官朱啟仁到庭執行職務。
中    華    民    國    99    年    12    月     3    日
            刑事第一庭    審判長法  官  侯廷昌
                                法  官  蕭雅毓
                                法  官  王子榮
以上正本證明與原本無異。
如不服本判決，應於送達後10日內向本院提出上訴狀（須附繕本
），上訴書狀應敘述具體理由。上訴書狀未敘述上訴理由者，應
於上訴期間屆滿後20日內補提理由書（須附繕本）於本院。（切
勿逕送上級法院）
                                書記官  陳俊偉
中    華    民    國    99    年    12    月    3     日
附錄法條：
毒品危害防制條例第4條
製造、運輸、販賣第一級毒品者，處死刑或無期徒刑；處無期徒
刑者，得併科新臺幣2 千萬元以下罰金。
製造、運輸、販賣第二級毒品者，處無期徒刑或7 年以上有期徒
刑，得併科新臺幣1 千萬元以下罰金。
製造、運輸、販賣第三級毒品者，處5 年以上有期徒刑，得併科
新臺幣7 百萬元以下罰金。
製造、運輸、販賣第四級毒品者，處3 年以上10年以下有期徒刑
，得併科新臺幣3 百萬元以下罰金。
製造、運輸、販賣專供製造或施用毒品之器具者，處1 年以上7
年以下有期徒刑，得併科新臺幣1 百萬元以下罰金。
前五項之未遂犯罰之。
【附件：本院勘驗通訊監察錄音光碟內容一覽表】
┌──┬───┬─────────────┬────┐
│    │      │                          │        │
│編號│時間  │通訊監察譯文內容          │備考    │
├──┼───┼─────────────┼────┤
│ 一 │97年11│A ：0000-000000（鍾佩芸） │見本院卷│
│    │月18日│B ：0000-000000 （周智賢）│第106 頁│
│    │09時27│B ：喂。                  │反面至第│
│    │分55秒│A ：你起來了嗎。          │107頁   │
│    │      │B ：他在睡啦。            │        │
│    │      │A ：他在睡，你幫他接的喔。│        │
│    │      │B ：對啊。                │        │
│    │      │A ：很會睡。              │        │
│    │      │B ：我拿給佳佳了。        │        │
│    │      │A ：我知道。              │        │
│    │      │A ：重點是我現在要叫他幫我│        │
│    │      │    拿30啊。              │        │
│    │      │B ：要30。                │        │
│    │      │A ：小白啦。（咳嗽）      │        │
│    │      │B ：誰要來拿。            │        │
│    │      │A ：沒沒，25啦。說錯了，25│        │
│    │      │    。                    │        │
│    │      │B ：誰要來拿。            │        │
│    │      │A ：佳佳。                │        │
│    │      │B ：我叫他起來。          │        │
│    │      │A ：對啊，你跟他講。      │        │
│    │      │B ：好。                  │        │
├──┼───┼─────────────┼────┤
│ 二 │97年11│A ：0000-000000（鍾佩芸） │見本院卷│
│    │月18日│B ：0000-000000（周智賢） │第108 頁│
│    │09時31│B ：喂。                  │反面至第│
│    │分33秒│A ：多少？                │109 頁反│
│    │      │B ：我那知道。            │面      │
│    │      │A ：你問他。              │        │
│    │      │B ：蟾蜍，要多少（通話者向│        │
│    │      │   身旁的人詢問所以音量比 │        │
│    │      │   較大聲，而非對著電話筒 │        │
│    │      │   講）喂，我算一下啦，（ │        │
│    │      │   對話聲音停頓長達十幾秒 │        │
│    │      │   ）11250 。             │        │
│    │      │A ：25呢，11250。         │        │
│    │      │B ：對啊。（停頓長達數秒）│        │
│    │      │    4 百5 。              │        │
│    │      │A ：扣掉我賺的部分啦。    │        │
│    │      │B ：這樣是多少。          │        │
│    │      │A ：你跟他（蟾蜍）問一下他│        │
│    │      │    要讓我踏（臺語）多少。│        │
│    │      │B ：他說他要踏多少（通話者│        │
│    │      │    向身旁的人詢問所以音量│        │
│    │      │    比較遠，而非對著電話筒│        │
│    │      │    講，電話旁傳來一句聲音│        │
│    │      │    ：看他怎麼開）        │        │
│    │      │B ：他說看你怎麼開啦。    │        │
│    │      │A ：25啊。                │        │
│    │      │B ：什麼25。              │        │
│    │      │A ：2仟5啊。              │        │
│    │      │B ：他說踏2千5（對著身旁的│        │
│    │      │   人講，聲音比較遠）。   │        │
│    │      │A ：沒啦，你拿著黑白講（咳│        │
│    │      │    嗽），喂。            │        │
│    │      │B ：好啦。                │        │
│    │      │A ：你拿著黑白講。        │        │
│    │      │B ：什麼？                │        │
│    │      │A ：我說你要拿著黑白講嗎？│        │
│    │      │B ： 什麼你拿著黑白講？   │        │
│    │      │A ：我說你要拿著黑白講嗎？│        │
│    │      │B ： 什麼拿著黑白講？     │        │
│    │      │A ：我看你娘雞... 。你知道│        │
│    │      │    我在講什麼嗎？（咳嗽）│        │
│    │      │A ：看他5 要給我多少，聽得│        │
│    │      │    懂我的意思嗎？        │        │
│    │      │B ：什麼，聽不懂，你自己要│        │
│    │      │    5 嗎                  │        │
│    │      │A ：是出我多少？          │        │
│    │      │B ：4 百5 啊，還是要500 ，│        │
│    │      │    喔割踏你的喔（臺語）。│        │
│    │      │A ：啊。                  │        │
│    │      │B ：再加你的上去嗎。      │        │
│    │      │A ：什麼加我的上去，不是啦│        │
│    │      │    。扣掉啦。            │        │
│    │      │B ：等一下，（對話停頓），│        │
│    │      │     8 仟7 百5 。         │        │
│    │      │A ：喂，8750嗎。          │        │
│    │      │B ：嗯。                  │        │
│    │      │A ：喂，8750嗎。          │        │
│    │      │B ：對。                  │        │
│    │      │A ：好，我打給佳佳。      │        │
│    │      │                          │        │
└──┴───┴─────────────┴────┘

司法院資訊處製作；財團法人民間司法改革基金會備份。
